【裁判字號】    97,訴,1223
【裁判日期】    980318
【裁判案由】    毒品危害防制條例等
【裁判全文】
臺灣高雄地方法院刑事判決              97年度訴字第1223號
                                      98年度訴字第30號
公  訴  人  臺灣高雄地方法院檢察署檢察官
被      告  甲○○
                      樓（戒治中）
選任及義務
辯  護  人  吳秋麗律師
上列被告因毒品危害防制條例等案件，經檢察官提起公訴（96年
度偵字第28763 、33354 、33355 號）及於審判期日以言詞追加
起訴（98年度蒞追字第2號），本院判決如下：
    主  文
甲○○販賣第二級毒品未遂，處有期徒刑肆年，行動電話機具壹
具（含門號0000000000號SIM 卡壹枚）沒收；又販賣第三級毒品
，處有期徒刑伍年壹月，行動電話機具壹具（含門號0000000000
號SI M卡壹枚）沒收，未扣案之販賣第三級毒品K 他命所得財物
新臺幣壹仟貳佰元沒收，如全部或一部不能沒收時，以其財產抵
償之；又販賣第一級毒品未遂，處有期徒刑玖年；又犯非法寄藏
子彈罪，處有期徒刑柒月，併科罰金新臺幣萬元，罰金如易服
勞役，以新臺幣壹仟元折算壹日。應執行有期徒刑拾伍年，併科
罰金新臺幣萬元，罰金如易服勞役，以新臺幣壹仟元折算壹日
。行動電話機具壹具（含門號0000000000號SIM 卡壹枚）、未扣
案之販賣第三級毒品K 他命所得財物新臺幣壹仟貳佰元，均沒收
，販賣毒品所得如全部或一部不能沒收時，以其財產抵償之。
其他被訴部分（即販賣第二級毒品部分）均無罪。
    事  實
一、甲○○前於民國86年間，因竊盜、殺人案件，經法院分別判
    處有期徒刑2 年6 月及14年，應執行有期徒刑16年確定，甫
    於96年2 月14日假釋出獄，詎假釋中仍不知悔改，明知海洛
    因、安非他命、K 他命均係毒品，竟為下列販賣毒品之行為
    ：
  (一)意圖營利，基於販賣第二級毒品安非他命之犯意，於96年9
    月17日上午9 時50分許，在不詳地點，經綽號「雄哥」之成
    年男子使用0000000000門號與甲○○所有並持用之00000000
    00門號聯絡，內容如附表編號一所示，約定由甲○○以新臺
    幣（下同）2000元販賣不詳數量之第二級毒品安非他命予綽
    號「雄哥」之成年男子，尚未交付毒品及收取價金。
  (二)意圖營利，基於販賣第三級毒品K 他命之犯意，於96年9 月
    22 日 凌晨3 時許，經丁○○以0000000000門號與甲○○所
    有並持用之0000000000門號聯絡，約定甲○○以1200元販賣
    第三級毒品K 他命2 包（共1.2 公克，未扣案）與丁○○後
    ，由甲○○委由不知情之姓名年籍不詳之成年男子，在高雄
    縣鳳山五甲一路附近交付上開K 他命與丁○○，並向丁○○
    收取1200元。
  (三)於96年9 月23日晚間11時39分許，在不詳地點，經姓名年籍
    均不詳之綽號「小白」之成年女子（下稱「小白」）使用00
    00000000門號與無犯意聯絡之丙○○所有並持用之00000000
    00門號聯絡，經丙○○接聽後轉由甲○○接聽，甲○○於與
    「小白」談話過程中，意圖營利，基於販賣第一級毒品海洛
    因、第二級毒品安非他命之犯意，與「小白」約定，內容如
    附表編號二所示，甲○○以3000元販賣不詳數量之第二級毒
    品安非他命及以3000元販賣約0.5 公克之第一級毒海洛因予
    「小白」，尚未交付毒品及支付價金。
二、甲○○明知未經許可，不得寄藏具有殺傷力之子彈，卻仍基
    於寄藏具殺傷力之子彈之犯意，於不詳時日，受丙○○所寄
    放而持有具殺傷力之子彈16顆（制式子彈9 顆、非制式子彈
    7 顆），嗣於96年10月4 日下午4 時20分經警持搜索票，在
    甲○○位於高雄縣大寮鄉○○村○○路2 之26號12樓住處扣
    得上開16顆子彈。
三、案經高雄市縣政府警察局少年警察隊報告臺灣高雄地方法院
    檢察署檢察官偵查起訴。
    理  由
壹、程序部分
一、本件經公訴人於98年1 月5 日之審判期日，依刑事訴訟法第
    26 5條規定以言詞追加被告販賣第一級毒品及第二級毒品罪
    嫌（即犯罪事實欄一之(三)所示之事實，本院98年度訴字第30
    號卷），因上開罪名為最輕本刑為3 年以上有期徒刑之罪，
    依同法第31條第1 項為強制辯護案件，為期被告可得較妥適
    之辯護爰指定原由財團法人法律扶助基金會轉介選任之辯護
    人為被告為本院98年度訴字第30號案件指定辯護人。
二、證人戊○○、丁○○於警詢中所為之陳述無證據能力。
    按刑事訴訟法第159 條之2 規定：被告以外之人於檢察事務
    官、司法警察官或司法警察調查中所為之陳述，與審判中不
    符時，其先前之陳述具有較可信之特別情況，且為證明犯罪
    事實存否所必要者，得為證據。查證人戊○○於本院審判中
    所為之被告販賣第二級毒品之行為予其在警詢中一致，即無
    警詢之陳述與審判中之證述不符之情，依上開規定反面解釋
    ，應認證人戊○○於警詢中所為之陳述並無證據能力。又證
    人丁○○於本院審判中所為之被告販賣第三級毒品之行為予
    其在警詢中雖有不一致，惟公訴人未舉證證明證人丁○○在
    警詢時之陳述有較可信之特別情況，應認證人丁○○於警詢
    中所為之陳述並無證據能力。
三、證人戊○○、丁○○於96年12月6 日偵查中所為之陳述無證
    據能力。
    按證人、鑑定人依法應具結而未具結者，其證言或鑑定意見
    ，不得作為證據，刑事訴訟法第158 條之3 定有明文。查證
    人戊○○、丁○○於96年12月6 日雖係以「關係人」身分到
    庭，惟依其陳述內容係就被告犯罪事實為陳述，應屬「證人
    」身分，既未經具結，依上開規定，自應認無證據能力。
四、按「被告以外之人於審判外之言詞或書面陳述，除法律有規
    定者外，不得作為證據」，刑事訴訟法第159 條第1 項固定
    有明文，然「鑑定之經過及其結果，應命鑑定人以言詞或『
    書面』報告」，同法第206 條第1 項亦規定甚明，是鑑定人
    以書面為鑑定報告提出於法院，依刑事訴訟法第159 條第1
    項立法理由及同法第206 條第1 項規定，即具有證據能力。
    又依刑事訴訟法第208 條第1 項之規定，檢察官對於偵查中
    之案件，認須實施鑑定者，固應就具體個案，選任鑑定人或
    囑託鑑定機關（團體）為之；但對於司法警察機關調查中之
    案件，或有量大或急迫之情形，為因應實務之現實需求，檢
    察官針對該類案件之性質，基於檢察一體原則，得由該管檢
    察長對於轄區內之案件，以事前概括選任鑑定人或囑託鑑定
    機關（團體）之方式，俾便轄區內之司法警察官、司法警察
    對於調查中之此類案件，得即時送請事前已選任之鑑定人或
    囑託之鑑定機關（團體）實施鑑定，該鑑定人或鑑定機關（
    團體）亦應視同受承辦檢察官所選任或囑託而執行鑑定業務
    ，其等出具之書面鑑定報告應屬刑事訴訟法第206 條所定之
    傳聞例外，當具有證據能力（法務部92年9 月1 日法檢字第
    0920035083號函參照，本院97年度訴字第1223號卷第9 至15
    頁）。從而，本件公訴人所提出之內政部警政署刑事警察局
    96年11月19日出具之槍彈鑑定書，係經由查獲之警察單位依
    先前轄區檢察署檢察長事前概括選任鑑定機關即內政部警政
    署刑事警察局實施鑑定，該鑑定機關所出具鑑定書，即具有
    證據能力而得為本案之證據。辯護人認此鑑定書依刑事訴訟
    法第208 條之規定非檢察官或法院囑託所為之鑑定，無證據
    能力，尚有誤會。
五、按被告以外之人於審判外之言詞或書面陳述，除法律有規定
    者外，不得作為證據，刑事訴訟法第159 條第1 項固定有明
    文。惟被告以外之人於審判外之陳述，雖不符同法第159 條
    之1 至之4 之規定，而經當事人於審判程序同意作為證據，
    法院審酌該言詞陳述或書面陳述作成時之情況，認為適當者
    ，亦得為證據，同法第159 條之5 亦有明文。查本判決以下
    引用之供述證據暨其他相關具傳聞性質之證據資料，公訴人
    、被告及辯護人於本院準備程序及審判程序中對於前述供述
    證據暨其他相關具傳聞性質之證據資料之證據能力，均表示
    同意作為證據。本院審酌該供述證據及證據資料作成時之情
    況，核無違法取證或其他瑕疵，認為以之作為證據為適當，
    上開證人於審判外之陳述及相關證據資料，自得做為證據，
    合先敘明。
貳、實體部分
一、有罪部分
  (一)販賣第一、二、三級毒品部分
  1.訊據被告否認有何販賣安非他命予「雄哥」、K 他命予丁○○及販賣海洛因及安非他命予「小白」等情，辯稱：與「雄
    哥」之通訊監察內容是「雄哥」要賣安非他命給他，他要去
    看「雄哥」的安非他命；另丁○○部分係介紹丁○○向朋友
    購買毒品，並不是自己在賣；「小白」之通訊監察內容中之
    聲音應該不是他等語。
  2.查被告所有並持用0000000000號門號於96年9 月11日經臺灣
    高雄地方法院檢察署核發通訊監察書予以監聽，有該署之通
    訊監察書在卷可稽（高雄市政府警察局96年10月4 日高市警
    少隊字第0960006156號拘票聲請書卷第70頁）。
  3.有關犯罪事實一、(一)所示被告販賣安非他命予「雄哥」之事
    實，業據本院勘驗「雄哥」於96年9 月17日上午9 時50分58
    秒以0000000000門號與被告所有並持用之0000000000門號聯
    絡之通訊監察之內容在卷可查（本院97年度訴字第1223號卷
    第206 頁），被告自承電話中A 部分之聲音確為其本人之聲
    音無訛（同上卷第206 頁反面）。又此通電話係「雄哥」打
    電話給被告，亦有通訊監察譯文表發話方向欄，被告持用之
    電話於此通對話係「受」（即受話方）在卷可按（高雄市政
    府警察局96年10月4 日高市警少隊字第0960006156號拘票聲
    請書卷第60頁）；又內容中所謂「男的」（即台語之「查埔
    ㄟ」）在被告與他人對話中係代表「安非他命」，亦為被告
    於警詢、偵查中所自承（高雄市政府警察局少年警察隊高市
    警少隊字第09600006198 號刑案偵查卷宗第5 頁、96年度偵
    字第28763 號卷第48頁、本院訴字第1223號卷第144 、145
    頁）。是則依上開通訊監察內容足認係「雄哥」打電話予被
    告稱要「查埔ㄟ2000」（查埔ㄟ為台語）即2000元的「查埔
    ㄟ」（即安非他命），亦即要向被告購買2000元之安非他命
    甚明。被告雖辯稱上開通訊監察內容是因為「雄哥」要拿東
    西即安非他命賣給他，所以過去看等語（本院97年度訴字第
    1223號卷第206 頁反面）。惟查上開通聯被告係受話方，已
    如前述，如係被告要向「雄哥」買毒品，應由被告發話給「
    雄哥」，而非「雄哥」打給被告；又上開通訊監察內容係「
    雄哥」先講出「查埔ㄟ2000」，如係被告要向「雄哥」買毒
    品，依常理豈有賣家在買家尚未開口前即表示毒品要賣多少
    ，足證被告上開抗辯與常情不符，顯係臨訟矯飾之詞，尚無
    可採。又依上開通訊監察內容被告與「雄哥」就販賣安非他
    命乙情雖有合意，惟尚無證據證明，被告確已交付安非他命
    予「雄哥」，「雄哥」已支付價金，是則應認本件被告雖著
    手販賣安非他命予「雄哥」，但尚未達交付階段。
  4.有關犯罪事實一、(二)所示被告販賣K 他命與丁○○之事實，
    有丁○○於本院結證稱：96年9 月間曾打電話向被告以1200
    元之代價購買K 他命2 包，是被告之不詳姓名之友人拿來賣
    的等語（本院訴字第1223號卷第145 頁反面、146 頁）；復
    有丁○○於96年9 月23日晚上10時5 分34秒以0000000000門
    號與被告所有並持用之0000000000門號聯絡之通訊監察譯文
    在卷足憑（高雄市政府警察局96年10月4 日高市警少隊字第
    0960006156號拘票聲請書卷第62、63頁），此係被告與證人
    丁○○之通聯，業據被告自承（高雄市政府警察局高市警少
    隊字第0960068094號刑案偵查卷宗第2 頁）及證人丁○○證
    述在卷（96年度偵字第33354 號卷第6 頁）；其內容依證人
    丁○○於偵查中結證稱：是在抱怨向被告買K 他命重量不足
    ，看起來很少，即通話前1 天（96年6 月22日）清晨3 、4
    點，在鳳山的五甲一路，是被告叫其朋友拿給他，1200元，
    2 包，1 包0.8 公克，2 包共1.2 公克等語（96年度偵字第
    33354 號卷第6 、8 頁）；於本院亦證稱：通訊監察譯文第
    45至47行（即A ：我都給人做的，就像昨天那個孩子，你跟
    他拿那個也是，那個也是出我的東西，不然我怎麼叫你找他
    。）是在講被告的朋友拿K 他命給他的那1 次等語（本院97
    年度訴字第1223號卷第149 頁），核與被告於警詢時自承：
    丁○○在96年9 月份某日晚上在高雄縣鳳山市○○○○○道
    路交易K 他命，2 公克K 他命代價為1300元等語（高雄市政
    府警察局高市警少隊字第0960068094號刑案偵查卷宗第2 頁
    ），大致相符，其中證人丁○○所稱之交易地點「鳳山五甲
    一路」即在鳳山市體育場附近，是被告所稱「在高雄縣鳳山
    市○○○○○道路交易」與證人丁○○上開陳述尚無不符；
    又被告陳述之價格、數量為「1300元、2 公克K 他命」，雖
    與證人丁○○證述之「1200元、共1.2 公克K 他命」不同，
    惟毒品之價格時有漲跌，且因純度不同、與買家之關係等，
    亦影響毒品之價格，是尚難以被告與證人間所述之毒品價格
    、數量有所出入，即認證人所述無可採取，況本件證人丁○○與被告間並無仇怨或金錢糾紛，此經被告陳述在卷（高雄
    市政府警察局高市警少隊字第0960068094號刑案偵查卷宗第
    2 頁），且證人丁○○持有或施用K 他命，依現行毒品危害
    防制條例亦無刑罰，是證人丁○○無為求本身刑罰之減免而
    任意誣指被告之虞，且依罪疑有利於被告原則，證人丁○○
    所證述之價格、數量均較被告陳述的少，認定被告係以1200
    元販賣1.2 公克K 他命予證人丁○○，自較有利於被告；又
    被告係委由姓名及年籍均不詳之男子交付K 他命予證人丁○○，亦據證人丁○○證述如前，核與被告於事後跟證人丁○○通聯中陳稱：「我（即被告）都給人做的，就像昨天那個
    孩子（即上開姓名及年籍不詳之男子），你（即證人丁○○
    ）跟他拿那個也是，那個也是出我的東西，不然我怎麼叫你
    找他。」相符，且該男子並非未成年人，亦由證人丁○○於
    本院證述甚詳（本院97年度訴字第1223號卷第149 頁）。又
    依卷內證據尚無法證明該成年男子確已知悉代被告交付予證
    人丁○○者為K 他命，即難認該成男子與被告共犯此部分犯
    行，是被告所為之犯罪事實一、(二)所示之犯行，洵可認定。
    被告雖辯稱：
  僅係幫證人丙○○介紹買家云云。證人丙○○亦於本院證稱
    ：被告好像有叫證人丁○○打電話找他，且被告先於證人丁○○打電話給他等語（本院97年度訴字第1223號卷第123 頁
    ），惟查，卷附之證人丙○○通訊監察譯文於96年9 月22日
    並無與證人丁○○通聯之紀錄，證人丙○○與被告於96年9
    月22日凌晨1 時13分雖曾通聯，然係被告詢問「黑龍」的電
    話號碼，亦與證人丁○○向證人丙○○購買K 他命無涉（高
    雄市政府警察局96年10月4 日高市警少隊字第0960006156號
    拘票聲請書卷第46、47頁），是被告上開抗辯並無足採。
  又辯稱：證人丁○○之尿液檢體並無K 他命之反應，且證人
    丁○○證稱：向被告買的東西，吃了後還很清醒，究竟是量
    不夠，還是東西是假的，他並不知道等語，故無證據證明被
    告確有販賣K 他命予證人丁○○。查卷附之證人丁○○尿液
    檢驗報告雖無K 他命之陽性反應（本院97年度訴字第1223號
    卷第57頁），惟上開檢體採尿日期為96年10月31日，有卷附
    濫用藥物尿液檢體監管記錄表在卷可參（同上卷第59頁），
    距本件販賣時間（96年9 月22日）已有月餘，是上開檢驗結
    果僅足證證人丁○○在該次採尿前之K 他命代謝期間並未有
    施用K 他命行為，尚難依此動搖上開認定。另證人丁○○於
    本院證稱：向被告買的那次吃一點點，其他沒吃的就丟掉了
    等語（同上卷第149 頁），且於上開通訊監察中係向被告抱
    怨重量不足，並未談及使用之效果不好，足認證人丁○○上
    開證述係迴護被告之詞，尚難據以為被告有利之認定。
  5.有關犯罪事實一、(三)所示被告販賣海洛因、安非他命予「小
    白」之事實，經本院提示「小白」於96年9 月23日下午11時
    50分58秒以0000000000門號與丙○○所持用之0000000000門
    號聯絡之通訊監察譯文予證人丙○○，證人丙○○觀後證述
    「硬的半錢多少喔？等一下，我問國華。」之對話中所謂「
    國華」是否是被告並不知道，因為有很多朋友叫國華等語（
    本院97年度訴字第1223號卷第124 頁）；又本院當庭勘驗上
    開通訊監察之內容（本院97年度訴字第1223號卷第206 頁反
    面至208 頁反面），在證人丙○○與「小白」對話稱「硬的
    半錢多少喔？等一下，我問國華。」後，轉向在旁之「國華
    」稱：「小白問說『ㄉ』（係音譯，同譯為「桌」台語之音
    」）半錢多少？」（在旁有男子聲（本院筆錄以C 表示）答
    稱：4 千）（同上卷第206 頁反面），在「小白」向證人丙○○說不要了之後，C 即接過電話與「小白」交談，提及「
    貓」跟「ㄉ」，「小白」並表示有6000元可用（同上卷第20
    8 頁），C 與「小白」先就「ㄉ」之數量討價還價，最後C
    即答應「3000就3000」（同上卷第208 頁反面），再就剩下
    之3000元可買多少「貓」討論，最後以「0.5 公克」達成合
    意（同上卷第208 頁反面），被告雖以因時間已久，C 部分
    不知道是否為其聲音置辯（同上卷第209 頁），惟經本院合
    議庭於勘驗後當庭評議，均認C 部分之聲音與被告的聲音極
    為相似，被告對此評議結果，並無意見，亦表示無庸作聲紋
    鑑定等語（同上卷第209 頁）；又內容中所謂「貓」、「ㄉ
    」在被告與他人對話中係分別代表「海洛因」「安非他命」
    ，亦為被告於警詢、偵查中所自承（高雄市政府警察局少年
    警察隊高市警少隊字第09600006198 號刑案偵查卷宗第5 頁
    、96年度偵字第28763 號卷第48頁、本院訴字第1223號卷第
    144 頁）。是則依上開通訊監察內容足認被告與「小白」確
    已就被告以3000元之價格販賣數量不詳之安非他命、以3000
    元販賣0. 5公克之海洛因予「小白」，惟尚無證據證明，被
    告確已交付海洛因、安非他命予「小白」，是則應認本件被
    告雖著手販賣安非他命予「小白」，但尚未達交付階段。
  6.公訴人雖認被告係與證人丙○○共犯犯罪事實一、(一)部分之
    販賣第二級毒品犯行，惟為被告、證人丙○○否認在卷。且
    就犯罪事實一、(一)部分均無與證人丙○○相關之證據在卷。
    公訴人並未主張被告就犯罪事實一、(二)及(三)部分係與證人丙○○共犯，且就犯罪事實一、(二)部分，被告雖辯稱：僅係幫
    丙○○介紹買家云云。證人丙○○亦於本院證稱：被告好像
    有叫丁○○打電話找他，且被告先於丁○○打電話給他等語
    （本院97年度訴字第1223號卷第123 頁），惟查，卷附之證
    人丙○○通訊監察譯文於96年9 月22日並無與證人丁○○通
    聯之紀錄，證人丙○○與被告於96年9 月22日凌晨1 時13分
    雖曾通聯，然係被告詢問「黑龍」的電話，亦與證人丁○○
    向證人丙○○購買K 他命無涉（高雄市政府警察局96年10月
    4 日高市警少隊字第0960006156號拘票聲請書卷第46、47頁
    ），是被告上開抗辯並無足採，自無法僅因被告之陳述即認
    證人丙○○亦參與本件犯行；就犯罪事實一、(三)部分，「小
    白」雖係撥打證人丙○○之電話詢問毒品價格，惟證人丙○○隨即交由被告與「小白」對話，依上開「小白」於96年9
    月23日下午11時50分58秒以0000000000門號與丙○○所持用
    之0000000000門號聯絡之通訊監察譯文，證人丙○○確係明
    知被告有從事犯罪毒品之事，惟有關證人丙○○是否與被告
    具犯意聯絡及行為分攤之情，則無證據可以支持，是尚難僅
    依證人丙○○知悉被告在販賣毒品，而將買家的電話交由被
    告即認證人丙○○參與該次犯行。
  7.按我國查緝毒品海洛因、安非他命及K 他命之施用或販賣一
    向執法甚嚴，對於販賣海洛因者尤科以死刑、無期徒刑之重
    度刑責，販賣海洛因、安非他命及K 他命既經政府懸為禁令
    、嚴加取締，且海洛因、安非他命及K 他命物稀價昂，取得
    不易，苟無利可圖，應無甘冒被查緝法辦判處重刑之危險，
    平白無端從事海洛因、安非他命及K 他命買賣之工作，是其
    販入之價格必較其出售之價格為低，而有從中賺取買賣差價
    牟利之意圖及事實，應屬合理之認定。又販賣海洛因、安非
    他命及K 他命既係違法行為，當非可公然為之，亦無公定價
    格，且容易分裝、稀釋以增減份量，而每次買賣之價量，可
    能隨時依雙方關係深淺、資力、需求量及對行情之認知、來
    源是否充裕、查緝是否嚴謹、購買者被查獲時供述購買對象
    之可能風險之評估等情形，而異其標準，非可一概而論；而
    買受毒品之人通常亦無法探知販毒者賺取利潤幾何，是販賣
    毒品之利得，除被告坦承犯行或價量俱臻明確外，委難察得
    實情，職是之故，縱未確切查得販賣利得，但除別有確切事
    證，足認係按同一價格轉讓確未牟利者外，尚難執此認非法
    販賣之事證有所不足，致知過坦承者難辭重典，飾詞否認者
    反得逞僥倖，而失情理之平。且被告在與證人丁○○之通聯
    中亦提及「只有你而已，你也給我『賺』一下」；在與「小
    白」之通聯中一再就3000元能買到多少海洛因、安非他命之
    重量，錙銖必較，顯見被告具有營利之意圖甚明。
  8.綜上所陳，本件事證明確。被告確有上揭販賣毒品之犯行，
    堪以認定。
  (二)寄藏具殺傷力之子彈部分
  1.上揭事實，業據被告坦承不諱，核與證人丙○○於警詢時之
    陳述相符（高雄市縣政府警察局少年隊高市警少隊字第0960
    006198號刑案偵查卷宗第18頁），並有扣案具殺傷力之子彈
    16顆（制式子彈9 顆、非制式子彈7 顆，業經送鑑定試射，
    僅餘彈殼）可證，有內政部警政署刑事警察局96年11月19日
    刑鑑字第0960158774號槍彈鑑定書、97年5 月19日刑鑑字第
    0970067489號函、97年7 月17日刑鑑字第0970101469號函在
    卷可憑（本院審訴卷第23至25、58、89頁）。綜上事證，足
    認被告之自白與事實相符，應可採信。本案事證明確，被告
    此部分犯行堪予認定，自應依法論科。
  2.被告雖謂：本件應依槍砲彈藥刀械管制條例第18條第4 項之
    規定減輕或免除其刑。惟按，槍砲彈藥刀械管制條例第18條
    第4 項關於自白減免其刑之規定，必須供出全部槍砲、彈藥
    、刀械之來源及去向，並因而查獲或防止重大危害治安事件
    之發生，始有其適用。依上開規定必須被告將自己原持有之
    上揭違禁物所取得之來源，與所轉手之流向，交代清楚，因
    而使犯罪調（偵）查人員，得以一併查獲相關涉案者；或因
    而防止他人利用該違禁物而發生重大危害治安之事件，始符
    減免其刑之要件（最高法院96年度台上字第1962號判決意旨
    參照）。查被告雖於偵查自白未經許可持有槍彈之犯行及子
    彈係丙○○所寄放。惟警方係於96年10月4 日同時搜索被告
    位於高雄縣大寮鄉○○村○○路2 之26號12樓、證人丙○○
    住於同路2 之27號4 樓，證人丙○○亦因持有本件同一批子
    彈遭起訴判刑，是證人丙○○持有子彈部分並非因被告之自
    白而查獲，亦無證據證明因被告之自白，因而使犯罪調（偵
    ）查人員，得以一併查獲相關涉案者，或因而防止他人利用
    該違禁物而發生重大危害治安之事件，依最高法院上開判決
    意旨，被告並不符合槍砲彈藥刀械管制條例第18條第4 項減
    免其刑之規定，甚為明顯。
  (三)論罪部分
  1.按「通聯紀錄乃真實記錄客觀存在之事實，對於犯罪事實之
    證據證明力，自較人證證述內容為高。經提示通聯紀錄，上
    訴人並不爭執其內容，亦不否認對話中所謂「軟的」是指海
    洛因，「硬的」是指安非他命，「男的」是指安非他命，「
    女的」是指海洛因。再自上訴人與綽號「小雅」等三人間通
    話的內容觀之，上訴人與渠等談論有關販賣海洛因及安非他
    命情事，當有著手販賣之行為甚明，惟因無積極證據足證其
    嗣確有交付上開毒品，並獲得販賣所得之對價，依『罪證有
    疑利於被告』法理，僅能認定上訴人係販賣毒品海洛因及安
    非他命未遂。」最高法院97年度台上字第5967號判決參照。
    查被告與「雄哥」、「小白」談論有關販賣海洛因及安非他
    命情事，已如前述，自應認被告已著手販賣之行為甚明，惟
    因無積極證據足證被告嗣後確已交付各該毒品，並獲得販賣
    所得之對價，依「罪證有疑利於被告」法理，僅能認定被告
    於此部分係販賣毒品海洛因及安非他命未遂。核被告甲○○
    所為，於犯罪事實一、(一)係犯毒品危害防制條例第第4 條第
    2 項、第6 項之販賣第二級毒品未遂罪；於犯罪事實一、(二)
    係犯毒品危害防制條例第第4 條第3 項之販賣第3 級毒品罪
    ；於犯罪事實一、(三)係犯毒品危害防制條例第第4 條第1 項
    、第2 項、第6 項之販賣第一級、第二級毒品未遂罪。
  2.按槍砲彈藥刀械管制條例係將「持有」與「寄藏」為分別之
    處罰規定，則單純之「持有」，固不包括「寄藏」，但「寄
    藏」之受人委託代為保管，其保管本身所為之「持有」，既
    係「寄藏」之當然結果，法律上自宜僅就「寄藏」行為為包
    括之評價，不應另就「持有」予以論罪（最高法院74年台上
    字第3400號判例意旨可資參照）。公訴意旨雖認被告所為係
    成立槍砲條例第12條第4 項之非法持有子彈罪，惟因被告所
    為係屬寄藏行為，已如上述，且經公訴人當庭更正起訴法條
    ，自無庸變更檢察官所引應適用之法條。是被告於犯罪事實
    二係犯槍砲彈藥刀械管制條例第12條第4 項之非法寄藏子彈
    罪。
  3.被告犯罪事實一、(一)及(三)販賣第一級毒品海洛因未遂、販賣
    第二級毒品安非他命未遂，因無證據證明被告於與「雄哥」
    、「小白」在上開通聯時即持有欲售予「雄哥「、「小白」
    之海洛因、安非他命，自無庸論及被告持有與販賣未遂行為
    間之關係。另犯罪事實一、(二)販賣第三級毒品K 他命前持有
    K 他命部分，依現行毒品危害防制條例並不為罪，均附此敘
    明。
  4.所犯犯罪事實一、(三)被告係於同一時間，同一行為販賣海洛
    因、安非他命未遂同時觸犯販賣第一級毒品、第二級毒品未
    遂罪，為想像競合犯，應從較重之販賣第一級毒品未遂罪論
    處；所犯上開4 罪間，犯意各別，行為互殊，應予分論併罰
    ；被告所犯犯罪事實一、(一)及(三)之販賣第二級毒品安非他命
    未遂、販賣第一級毒品海洛因未遂，應依刑法第25條第2 項
    規定減輕其刑。
  (四)查被告意圖牟利，竟販賣第一級毒品，對於社會之危害固屬
    非微，惟其販賣第一級毒品行為尚在未遂階段，此與坊間販
    賣毒品之大、中盤商等毒梟未可等比，惡性尚非甚重，縱依
    刑法第25條第2 項減輕其刑，若處以該罪減輕後之最輕刑有
    期徒刑15年，依社會一般觀念不無情輕法重之虞，是被告上
    開所為客觀上足以引起一般同情，衡情堪可憫恕，茲依刑法
    第59條之規定減輕其刑，使輕重得宜，罰當其罪，俾符罪刑
    相當原則。
  (五)爰審酌被告明知海洛因、安非他命及K 他命均為毒品，使用
    容易成癮，濫行施用，非但對施用者身心造成傷害，且多有
    施用致死之案例，而因其成癮性，常使施用者經濟地位發生
    實質改變而處於劣勢，容易造成家庭破裂，為國家嚴格查禁
    之違禁物，仍不顧其販賣對象可能面臨之困境，加以販賣，
    及其交易之次數、金額，犯後否認犯行，態度不佳等狀況；
    又任意寄藏他人交付之子彈，未慮有心人士得依此從事犯罪
    行為，影響社會治安，行為應予非難，惟考量被告坦認此部
    分犯行，犯後態度尚佳，一時失慮，而有此部分犯行，且扣
    案子彈並未供其他犯罪之用，其犯行未生實際危害，情節尚
    非重，並考量被告犯罪之目的、動機等一切情狀，各量處如
    主文所示之刑。並依法定應執行之刑。
  (六)按毒品危害防制條例項僅稱「查獲之毒品」，未稱「犯本條
    例之罪所查獲之毒品」，故該毒品縱非被告犯本條例之罪之
    毒品，只要是有罪判決書事實欄所記載本件所查獲之毒品，
    並不以經扣押者為必要，倘未能證明該毒品業已滅失，均應
    諭知沒收並銷燬之。（最高法院90年度台上字第5870號判決
    、91年度台上字第4076號判決要旨及臺灣高等法院暨所屬法
    院91年法律座談會彙編參照），是有關犯罪事實一、(二)所示
    之K 他命1.2 公克，已由證人丁○○施用部分，其餘已遭其
    丟棄，業經證人丁○○於本院證述在卷，已如前述，且未於
    本件事實欄記載本件所「查獲」之毒品，依上開說明，無庸
    依毒品危害防制條例第18條第1 項前段規定，沒收銷燬之。
    被告販賣第三級毒品K 他命予所得之財物1200元，應依毒品
    危害防制條例第19條第1 項之規定諭知沒收，如全部或一部
    不能沒收時，以其財產抵償之。另扣案之門號0000000000行
    動電話（含SIN 卡），被告自承為其所有且持用，該電話由
    被告申設，有查詢單在卷可按（96年10月4 日高市警少隊字
    第0960006156號拘票申請書卷第73頁），且「雄哥」及丁○○係撥打此電話與被告聯繫交易毒品事宜，依毒品危害防制
    條例第19條第1 項前段諭知沒收。又扣案子彈16顆（制式子
    彈9 顆、非制式子彈7 顆），業因送驗後經試射而擊發，所
    遺留之彈殼已非屬違禁物，均不另予宣告沒收，併予敘明。
  (六)子彈部分不另為無罪之諭知
  1.公訴意旨另略以：被告除前揭經本院論罪科刑之持有子彈部
    分外，其持有扣案之非制式子彈4 顆，因認被告此部分行為
    亦涉犯槍砲彈藥刀械管制第12條第4 項非法持有子彈罪嫌。
  2.按犯罪事實應依證據認定之，無證據不得認定犯罪事實；又
    不能證明被告犯罪或其行為不罰者，應諭知無罪之判決，刑
    事訴訟法第154 條第2 項、第301 條第1 項分別定有明文。
  3.被告就此部分雖亦坦認犯行，惟扣案之非制式子彈4 顆，經
    送驗後經試射均無法擊發，認不具殺傷力，有前開槍彈鑑定
    書及覆函在卷可查，是公訴人認被告持有扣案非制式子彈4
    顆亦涉犯槍砲彈藥刀械管制條例第12條第4 項之罪，顯有誤
    會。惟公訴人既認被告此部分所為，與前開論罪科刑之非法
    持有子彈等罪部分，有想像競合犯之裁判上一罪關係，不另
    為無罪之諭知，附此敘明。
二、無罪部分
  (一)公訴意旨略以：被告甲○○明知安非他命係毒品，竟與丙○○共同基於販賣第二級毒品安非他命之犯意，為下列販賣之
    行為（即臺灣高雄地方法院檢察署檢察官97年度蒞字第2006
    9 號補充理由書犯罪事實一、三至八，本院訴字卷第167 至
    169 頁）：
  1.於96年9 月17日凌晨1 時5 分許，在不詳地點，販賣數量不
    詳之第二級毒品安非他命予戊○○1 次。
  2.於96年9 月18日上午5 時8 分許，在不詳地點，販賣數量不
    詳之第二級毒品安非他命予使用手機0000000000號之人1 次
    。
  3.於96年9 月18日下午6 時57分許，在不詳地點，販賣數量不
    詳之第二級毒品安非他命予使用手機0000000000號之人1 次
    。
  4.於96年9 月19日凌晨0 時41分許，在不詳地點，販賣數量不
    詳之第二級毒品安非他命予使用手機0000000000號之人1 次
    。
  5.於96年9 月24日中午12時45分許，在不詳地點，販賣價值10
    00元之第二級毒品安非他命予綽號雄哥之男子1 次。
  6.於96年9 月25日凌晨0 時11分許，在不詳地點，販賣數量不
    詳之第二級毒品安非他命予使用手機0000000000號之人1 次
    。
  7.於96年9 月26日9 時21分許，在不詳地點，販賣數量不詳之
    第二級毒品安非他命予使用手機0000000000號之人1 次。
    並認被告甲○○係犯毒品危害防制條例第4 條第2 項販賣第
    二級毒品罪，共7罪。
  (二)按被告之自白，不得作為有罪判決之唯一證據，仍應調查其
    他必要之證據，以察其是否與事實相符，刑事訴訟法第156
    條第2 項定有明文；又按犯罪事實應依證據認定之，無證據
    不得認定其犯罪事實；又不能證明被告犯罪者，應諭知無罪
    之判決，刑事訴訟法第154 條第2 項、第301 條第1 項分別
    定有明文。再認定被告有罪之事實，應憑證據，如未能發現
    相當之證據，或證據不足以證明，自不能以推測或擬制之方
    法，以為裁判之基礎；且認定事實所憑之證據，其為訴訟上
    之證明，須達於通常一般人均不致有懷疑，而得確信其為事
    實之程度者，始得據為有罪之認定，倘其證明尚未達到此一
    程度而有合理之懷疑存在時，尚難為有罪之認定基礎；另苟
    積極證據不足以為不利於被告事實之認定，即應為有利於被
    告之認定，更不必有何有利之證據（最高法院30年上字第81
    6 號、40年台上字第86號、76年台上字第4986號判例參照）
    。
  (三)公訴人認被告涉犯上開罪嫌，無非係以被告之自白及通訊監
    察內容為據。訊據被告於本院否認有上開犯行，並抗辯稱：
    並無與證人丙○○共同販賣毒品之情事。經查：
  1.被告雖於警詢及偵查時供稱：是幫證人丙○○運送毒品；從
    96年7 月開始共約送8 次等語（高雄市政府警察局少年警察
    隊高市警少隊字第0960006198號刑案偵查卷第4 頁、96年度
    偵字第28763 號偵查卷第6 頁），惟依上開說明，仍應調查
    其他必要之證據，以察其是否與事實相符。
  2.就被告於96年9 月17日凌晨1 時5 分許，在不詳地點，販賣
    數量不詳之第二級毒品安非他命予戊○○1 次部分。公訴人
    固提出通被告（譯文以A 表示，下同）於96年9 月17日凌晨
    0 時37分許，使用手機0000000000號與戊○○（譯文以B 表
    示）所使用之手機0000000000號聯絡之通訊監察譯文為據，
    其內容經本院當庭勘驗如下︰「A ：喂，忠仔，我在路上了
    。B ：喔，還要多久，我在這裡等你捏。A ：誰啊？B ：還
    要多久，我在這裡等你。A ：嘿嘿嘿。B ：還要很久嗎？A
    ：沒有，我跟你說，我叫個朋友，你幫我拿一下好嗎？先拿
    過去給你有沒有，呴，我會叫他轉達話給你，跟你說一下，
    麻煩你... 。B ：不然看你在哪裡，我... 。A ：我家這裡
    你知道嗎？B ：我不知道，那不然你... 。A ：女監對面。
    A ：女監你知道嗎？我從那裡騎到這裡捏。B ：你現在在那
    裡嗎？A ：對啊。B ：那我駛車過去。A ：好啊，好啊。A
    ：女監對面，嘿嘿，對面這棟大樓這邊。B ：啊我跟你講叫
    你幫我處理的你有幫我處理嗎？A ：有啦，弄好了。B ：呴
    ... 那我現在過去。A ：過來啊，你過來啊，好。」等語（
    本院訴字第1223號卷第173 頁及反面），其中「黑油」雖經
    被告於偵查中陳稱：黑油幾罐是指安非他命幾包的意思等語
    （96年度偵字第28763 號偵查卷第48頁），惟於本院則改稱
    ：黑油是指子彈等語；證人戊○○於偵查中亦證稱：黑油6
    罐是6 小包安非他命等語（同上卷65頁），惟證人戊○○於
    本院結證稱：「上次我被警察抓去的時候，警察跟我說是『
    黑油』，黑油這是警察跟我說的，這是警察拿給我看的單子
    ，就是有寫被告自述的單子。我在警察局的時候我還沒有講
    ，警察就跟我講機油是安非他命。我自己平常叫安非他命是
    糖果。」等語（本院97年度訴字第1223號卷第136 頁反面）
    ，則「黑油」是否即代表安非他命，已生可疑。又依上開通
    訊監察譯文之對話過程，應係被告向證人戊○○拿東西，而
    以「黑油」為代號；又本件卷附被告通訊監察譯文中，與毒
    品相關之術語「男的」、「女生」、「貓」、「桌」（台語
    音譯，與「ㄉ」同音）均出現多次，被告與證人戊○○是否
    就安非他命特別以「黑油」為代號，亦生懷疑。是則此部分
    犯行雖經公訴人提出上開證據為證，惟依上開說明尚有合理
    之懷疑存在，自無法用以佐證被告上開自白之真實性，依罪
    疑有利於被告原則，自難為不利於被告之認定。
  3.就被告於96年9 月18日上午5 時8 分許，在不詳地點，販賣
    數量不詳之第二級毒品安非他命予使用手機0000000000號之
    人1 次部分。檢察官固提出通聯譯文為據，被告則以並沒有
    在說什麼等語置辯。依被告於96年9 月18日5 時8 分許，使
    用手機0000000000號與手機0000000000號（譯文以B 表示）
    聯絡，內容為︰「A ︰你那個我幫你拿下來了。B ︰哦! 你
    說我剛去拿那個嗎？A ︰對丫我幫你拿下來了。B ︰你那邊
    怎樣？A ︰我現在過12點就休息了。B ︰好啦。A ︰怎樣也
    是要給你關心一下。B ︰你要的這個我先拿給你，你什麼時
    候拿來。A ︰等一下拿過去給你。」（96年10月4 日高市警
    少隊字第0960006156號拘票申請書卷第60頁），內容僅稱「
    那個」，並無法確認所指是否為毒品，自無法用以證明被告
    上開自白與事實相符，依罪疑有利於被告原則，尚難為不利
    於被告之認定。
  4.就被告於96年9 月18日下午6 時57分許，在不詳地點，販賣
    數量不詳之第二級毒品安非他命予使用手機0000000000號之
    人1 次部分。檢察官固提出通聯譯文為據，被告則以通聯內
    容是在講安非他命，是他跟朋友之嫂子買安非他命等語置辯
    。依被告於96年9 月18日下午6 時57分許，使用手機000000
    0000號與手機0000000000號（譯文以B 表示）間通訊監察譯
    文︰「B ︰你在哪？A ︰鳳山。B ︰沒有那個一下。A ︰50
    0 喔。B ︰要整個大的。A ︰大的，上次講的數字你知道嗎
    ？B ︰男生的大的。A ︰幾台那個？B ︰不是再大一點托拉
    車。A ︰整丸有現金嗎？B ︰你問看看，看多少？A ︰你阿
    嫂的。B ︰不是，朋友的。A ︰有看到錢嗎？」。（96年10
    月4 日高市警少隊字第0960006156號拘票申請書卷第60、61
    頁），其內容雖有安非他命之代號「男的」，惟依其對話內
    容，應係B 向被告詢問朋友所持有的安非他命，當時市價是
    多少，並非向被告購買安非他命，自無法用以證明被告上開
    自白與事實相符，依罪疑有利於被告原則，尚難為不利於被
    告之認定。
  5.就被告於96年9 月19日凌晨0 時41分許，在不詳地點，販賣
    數量不詳之第二級毒品安非他命予使用手機0000000000號之
    人1 次部分。檢察官固提出通聯譯文為據，被告則以該通聯
    內容係戊○○他們家唱KTV 時叫他帶越南的女子過去等語置
    辯。依被告於96年9 月19日凌晨0 時41分許，使用手機0000
    000000號與手機0000000000號（譯文以B 表示）之通訊監察
    譯文︰「A ︰你有空嗎？B ︰怎樣？A ︰昨天那個。B ︰我
    電話不行講，你人在哪？A ︰我在市區。B ︰這樣明天再講
    。A ︰我朋友現在要找我。B ︰我電話很辣。A ︰雄哥有在
    那嗎？B ︰他酒醉我電話很辣。A ︰我們又沒再做什麼怕什
    麼。B ︰那個要當面講要多久？A ︰半小時內 (…)。B︰女
    生牽一個來喝。A ︰好。B ︰帶讚的來再講。」（96年10月
    4 日高市警少隊字第0960006156號拘票申請書卷第61、62頁
    ），其內容所示之「女生」縱依被告前開自承係毒品之代號
    ，惟此段通聯內容中並無金額（如1000、1 張），亦無重量
    （如0.6 、半半）等詞語，即被告於前開販毒品與購買者約
    定時會出現之對話內容，是通聯內容所謂之「女生」是否為
    毒品之代號，已有可疑，自無法用以證明被告上開自白與事
    實相符，依罪疑有利於被告原則，尚難為不利於被告之認定
    。
  6.就被告於96年9 月24日中午12時45分許，在不詳地點，販賣
    價值1000元之第二級毒品安非他命予綽號雄哥之男子1 次部
    分。檢察官固提出通聯譯文為據，被告則以該通聯內容已不
    清楚當時在說什麼等語置辯。依被告於96年9 月24日中午12
    時45分許，使用手機0000000000號與綽號雄哥之男子（譯文
    以B 表示）所使用之手機0000000000號通訊監察譯文︰「B
    ︰國華喔再睡覺喔。A ︰嗯。B ︰什麼時候起來？A ︰等一
    下。B ︰等一下，那等一下從我這過來。A ︰好。B ︰一千
    。」（96年10月4 日高市警少隊字第0960006156號拘票申請
    書卷第63頁），其內容尚無毒品之代號，縱認「一千」係購
    買之價格，惟亦無法確認所指交易貨物是否為毒品，自無法
    用以證明被告上開自白與事實相符，依罪疑有利於被告原則
    ，尚難為不利於被告之認定。
  7.就被告於96年9 月25日凌晨0 時11分許，在不詳地點，販賣
    數量不詳之第二級毒品安非他命予使用手機0000000000號之
    人1 次部分。檢察官固提出通聯譯文為據，被告則以該通聯
    內容係他朋友綽號「大頭」在電話中要求他幫忙賣安非他命
    ，因為只有1500元，所以就自己買起來等語置辯。依被告於
    96年9 月25日凌晨0 時11分許，使用手機0000000000號與手
    機0000000000號（譯文以B 表示）之通訊監察譯文︰「B ︰
    兄弟拜託你一件事情。A ︰什麼事？B ︰半半的東西幫我出
    一千五現在。A ︰你是再發瘋。B ︰我急著要錢給我嫂子。
    A ︰一千五你到哪邊拿？B ︰我半半的東西︰A ︰你那裡有
    喔。B ︰嗯。A ︰你要出出去的喔。B ︰嗯。A ︰東西那麼
    遜。B ︰不是遜，不然你半盤出兩千。A ︰你人在哪？B ︰
    我人在長庚。A ︰那麼遠你過來。B ︰我過去幹嘛。A ︰不
    然你怎麼出。B ︰你那邊現在馬上有人要嗎？A ︰沒有阿我
    先看看你的東西怎麼樣阿。B ︰我不會害你。A ︰你遜貨要
    拿給我。B ︰不會拉。A ︰你到民成路。B ︰你要到我家那
    邊喔，你要拿一千五。A ︰對拉，你先過來 (…)。A︰我再
    十二樓，你在十樓，我還跟你報路勒，我在你家樓上。B ︰
    我在你家樓下。」（96年10月4 日高市警少隊字第09600061
    56號拘票申請書卷第64頁），其內容係B 因急需金錢，央求
    被告幫忙轉賣B 現在持有之毒品，此由B 稱「幫我出一千五
    」、「我急著要錢給我嫂子」等語，而被告稱「我先看看你
    的東西怎麼樣」、「你遜貨要拿給我」等語可證，自無法用
    以證明被告上開自白與事實相符，依罪疑有利於被告原則，
    尚難為不利於被告之認定。
  8.就被告於96年9 月26日上午9 時21分許，在不詳地點，販賣
    數量不詳之第二級毒品安非他命予使用手機0000000000號之
    人1 次部分。檢察官固提出通聯譯文為據，被告則以該通聯
    內容係丙○○之女友以電話詢問，之前丙○○賣給他安非他
    命2000元之重量有多少等語置辯。依被告於96年9 月26日上
    午9 時21分許，使用手機0000000000號與手機0000000000號
    （譯文以B 表示）聯絡之通訊監察譯文︰「B ︰問你一下桌
    兩千要多少？A ︰誰要的。B ︰我姐之前小毅就出過了。A
    ︰我知道。B ︰我要用多少？A ︰給他0.6 好了含袋0.6 。
    」（96年10月4 日高市警少隊字第0960006156號拘票申請書
    卷第65頁），應係B 向被告詢問現在「桌」（即安非他命）
    2000元要給多少重量，而被告告以含袋重0.6 公克即可，並
    非B 欲向被告購買，自無法用以證明被告上開自白與事實相
    符，依罪疑有利於被告原則，尚難為不利於被告之認定。
  (四)綜上所述，公訴人所舉之上開證據資料，顯然無法說服本院
    形成被告有罪之確信，公訴人復未提出其他積極之證據，足
    資證明被告有何公訴人所指此部分之販賣第二級毒品安非他
    命之犯行，不能證明被告犯罪，自應為被告無罪判決之諭知
    。
據上論斷，應依刑事訴訟法第299 條第1 項前段、第301 條第1
項，毒品危害防制條例第4 條第1 項、第2 項、第3 項、第6 項
、第19條第1 項，槍砲彈藥刀械管制條例第12條第4 項，刑法第
11條、第25 條 第2 項、第42條第3 項、第51條第5 款、第9 款
、第55條、第59條，判決如主文。
本案經檢察官乙○○到庭執行職務。
中    華    民    國    98    年    3     月    18    日
                  刑事第四庭  審判長  法  官  洪碩垣
                                      法  官  張  震
                                      法  官  施介元
以上正本證明與原本無異。
如不服本判決應於收受送達後10日內向本院提出上訴書狀，並應
敘述具體理由；如未敘述上訴理由者，應於上訴期間屆滿後20日
內向本院補提理由書（均須按他造當事人之人數附繕本）「切勿
逕送上級法院」。
中    華    民    國    98    年    3     月    18    日
                                      書記官  葉玉芬
附錄本判決論罪科刑法條
毒品危害防制條例第4條
製造、運輸、販賣第一級毒品者，處死刑或無期徒刑；處無期徒
刑者，得併科新臺幣1 千萬元以下罰金。
製造、運輸、販賣第二級毒品者，處無期徒刑或7 年以上有期徒
刑，得併科新臺幣7 百萬元以下罰金。
製造、運輸、販賣第三級毒品者，處5 年以上有期徒刑，得併科
新臺幣5 百萬元以下罰金。
製造、運輸、販賣第四級毒品者，處3年以上10年以下有期徒刑
，得併科新臺幣3百萬元以下罰金。
製造、運輸、販賣專供製造或施用毒品之器具者，處1 年以上7
年以下有期徒刑，得併科新臺幣1 百萬元以下罰金。
前5 項之未遂犯罰之。
槍砲彈藥刀械管制條例第12條
未經許可，製造、販賣或運輸子彈者，處1 年以上7 年以下有期
徒刑，併科新台幣500 萬元以下罰金。
未經許可，轉讓、出租或出借子彈者，處6 月以上5 年以下有期
徒刑，併科新台幣300 萬元以下罰金。
意圖供自己或他人犯罪之用，而犯前二項之罪者，處3 年以上10
年以下有期徒刑，併科新台幣700 萬元以下罰金。
未經許可，持有、寄藏或意圖販賣而陳列子彈者，處5 年以下有
期徒刑，併科新台幣300 萬元以下罰金。
第1 項至第3 項之未遂犯罰之。
附表
┌──┬─────┬──────────────────────────────────┐
│編號│通話時間通│     內容                                                           │
│    │話對象    │                                                                    │
├──┼─────┼──────────────────────────────────┤
│ 一 │96.9.17   │A：ㄟ，雄哥。                                                       │
│    │09：50    │B：嘿。                                                             │
│    │A ：甲○○│B：嘿，查埔（審判長諭知台語音譯，應該是國語男人的意思）ㄟ2000。     │
│    │B ：雄哥  │A：1400呦？                                                         │
│    │          │B：蝦？                                                             │
│    │          │A：現在嗎？                                                         │
│    │          │B：對啦。                                                           │
│    │          │A：好，你那裡嗎？                                                   │
│    │          │B：嘿啦。                                                           │
│    │          │A：厚。                                                             │
│    │          │B：你快要到時在外面打給我，我看怎樣我再出來。                       │
│    │          │A：嗯。                                                             │
│    │          │B：趕好？                                                           │
│    │          │A：好。                                                             │
│    │          │B：現在哈。                                                         │
│    │          │A：好。                                                             │
├──┼─────┼──────────────────────────────────┤
│ 二 │96.9.23   │B ：喂，我這下很大，等一下，馬上過去 。                             │
│    │23：39    │A ：什麼阿？                                                        │
│    │A ：丙○○│B ：我這裡下很大啦。                                                │
│    │B ：小白  │A ：你那裡下雨是嗎？我過去我過去。                                  │
│    │C ：甲○○│B ：要帶磅秤來喔。                                                  │
│    │          │A ：你娘勒，為什麼我要帶磅秤過去？                                  │
│    │          │B ：我磅秤放另外一邊，大寮阿。                                      │
│    │          │A ：看你要拿多少，我秤一秤拿過去就好，為什麼我要帶磅秤四處跑？      │
│    │          │B ：借我一下啦，我有需要啦。                                        │
│    │          │A ：蛤？                                                            │
│    │          │B ：借我一下，我有需要啦。                                          │
│    │          │A ：要拿多少阿？                                                    │
│    │          │B ：你幫我拿…硬的拿半錢。                                          │
│    │          │A ：恩。                                                            │
│    │          │B ：半錢多少？硬的半錢多少？                                        │
│    │          │A ：硬的半錢多少喔，等一下，我問國華。【Ａ：小白要問說「ㄉ」半錢多少│
│    │          │    ？】【（旁邊另外一個男生，以下簡稱Ｃ）4 仟阿】。4 仟。          │
│    │          │B ：我不要了。                                                      │
│    │          │A ：蛤B ：我不要了。                                                │
│    │          │A ：不要了是嗎，不然哪裡還有那個？現在外面不是都漲價了嗎？          │
│    │          │（以下Ｃ馬上接過同一通電話與Ｂ交談）C ：喂。                        │
│    │          │B ：喂。                                                            │
│    │          │C ：怎樣啦，你又有什麼問題了啦？吼，你每次都這樣內。                │
│    │          │B ：好，沒有問題沒有問題了，沒事了。                                │
│    │          │C ：蛤？                                                            │
│    │          │B ：（笑聲）沒事了沒事了。                                          │
│    │          │C ：ㄟ…ㄟ…ㄟ…你為什麼問說「ㄉ」半錢多少阿？                      │
│    │          │B ：沒有阿，我這次不想欠阿。                                        │
│    │          │C ：為什麼要去問這個阿，你不是知道嗎？你還問？                      │
│    │          │B ：我之前都跟小毅拿那一錢一錢的，我沒有在拿半錢的。那是因為小毅每天│
│    │          │    都跟我收，每天收帳收帳收很煩內。                                │
│    │          │C ：喔…喔…我知道你的意思。（笑聲）B ：（笑聲）。                  │
│    │          │C ：很煩是嗎 ，那你自己要拿的是不是阿？                             │
│    │          │B ：我當然自己要拿的，我不可能一次整批給別人嘛。                    │
│    │          │C ：你不要拿拿，拿一拿我的又給別人內。                              │
│    │          │B ：我是…因為我還要拿「貓」。                                      │
│    │          │C ：嘿…喔…你要半錢的「ㄉ」半錢的「貓」喔…B ：我的錢不夠，對，恩。│
│    │          │C ：半錢的「ㄉ」半錢的「貓」…B ：半錢的「ㄉ」，然後看多少，我要數…│
│    │          │    看一下阿。                                                      │
│    │          │C ：喔，那你…你…你…一次要拿多少勒？                              │
│    │          │B ：我看我這邊，你半錢的「ㄉ」多少？我就…這邊...                   │
│    │          │C ：你開嘛你開嘛你開嘛…你要開多少給我？                            │
│    │          │B ：….（聽不清楚）3張阿。                                          │
│    │          │C ：誰阿？你跟誰拿3張？                                             │
│    │          │B ：蛤？                                                            │
│    │          │C ：你跟「十三」拿喔。                                              │
│    │          │B ：仁傑阿。沒有。                                                  │
│    │          │C ：仁傑？                                                          │
│    │          │B ：恩，大寮的。                                                    │
│    │          │C ：喔，大寮的喔。                                                  │
│    │          │B ：恩，有時候之前是一千五五的時候，我拿一…半錢…C ：仁傑是不是阿？│
│    │          │B ：對。                                                            │
│    │          │C ：喔，仁傑喔。                                                    │
│    │          │B ：現在跑去台中（台東？）了阿。                                    │
│    │          │C ：對阿，他的「ㄉ」也不正了啦。                                    │
│    │          │B ：有喔，不正。                                                    │
│    │          │C ：哪會阿，他的「ㄉ」哪會正阿。                                    │
│    │          │B ：挖…你..                                                        │
│    │          │C ：他的線路就比我們還遜勒。                                        │
│    │          │B ：那時候我倒過來跟他拿…（聽不清楚）C ：對阿，我就跟你講…路線就不│
│    │          │    一樣阿。但是他們那一條遜阿，而且我去看我就有「ㄉ」過齁。        │
│    │          │B ：他們大部分都可以接受阿。                                        │
│    │          │C ：我就有「ㄉ」過，你自己要「ㄉ」的，你要那一種是不是？            │
│    │          │    有阿，有3 仟有那種的，你要不要？                                │
│    │          │B ：那我不要了，那不拿了。                                          │
│    │          │C ：為什麼阿？                                                      │
│    │          │B ：不要，太貴了阿。                                                │
│    │          │C ：這樣會貴，3仟會貴？                                             │
│    │          │B ：那3仟又不是好的，我幹嘛拿那個不好的。                           │
│    │          │C ：阿正的內？                                                      │
│    │          │B ：不要不要不要。                                                  │
│    │          │C ：要不然你….                                                     │
│    │          │B ：我已經知道「阿正」（聽不清楚？）的貨是怎樣，我已經有答…他的貨就│
│    │          │    已經有在我手了阿。                                              │
│    │          │C ：有嗎？                                                          │
│    │          │B ：有人拿給我了阿。他說他交代別人，叫別人…什麼好像不知道…不方便講│
│    │          │    啦。                                                            │
│    │          │C ：你現在身上的錢是剩下的要拿「貓」就對了啦？                      │
│    │          │B ：就是「貓」跟「ㄉ」嘛。                                          │
│    │          │C ：阿你總共有多少嘛？                                              │
│    │          │B ：六張阿，六張五阿。                                              │
│    │          │C ：六張五。                                                        │
│    │          │B ：我留五百塊在身上。                                              │
│    │          │C ：六張…六仟就對了啦。                                            │
│    │          │B ：對阿，那算了阿。                                                │
│    │          │C ：好啦，好啦。「ㄉ」跟「貓」。                                    │
│    │          │B ：那你「貓」一定又弄一點點給我，不要。                            │
│    │          │C ：放你個屁，我「貓」會用一點點用一點點？！                        │
│    │          │B ：上次說要給我「貓」….                                           │
│    │          │C ：這麼不大器。                                                    │
│    │          │B ：說一點…就大概…1顆而已，人家小毅都3顆。                        │
│    │          │C ：（笑聲）操你媽的B ，你現在…什麼我給你1 顆，他給你3 顆。        │
│    │          │B ：對阿，小毅都給我3顆阿，真的阿。                                 │
│    │          │C ：「ㄉ」喔？                                                      │
│    │          │B ：對阿，你嘛小氣倒來倒去，小毅一倒進去，就不倒回去了。            │
│    │          │C ：（笑聲）你媽個B 勒…你現在這樣搞我，你意思是我要給你5 顆你才夠就│
│    │          │    對了啦？                                                        │
│    │          │B ：可是你只有給我1 顆阿。你不可能說小毅…我說…那你說5顆 我說哪有，│
│    │          │    實際上就只有1 顆阿。                                            │
│    │          │C ：（笑聲）操你媽個B，好啦，你就先來啦。                           │
│    │          │B ：幹嘛，你要先講好一次要用多少，不然等一下…等一下算帳你在那邊凹…│
│    │          │C ：很闊氣的，你媽個B ，我會騙你會騙你嗎？                          │
│    │          │B ：你會唬爛阿，比小毅小毅還會唬爛，我不相信你，你現在去叫小毅聽好啦│
│    │          │    。                                                              │
│    │          │C ：算了，你媽個B，我會騙你。                                       │
│    │          │B ：趕快叫小毅聽啦。                                                │
│    │          │C ：價錢我在開的，我會騙你。                                        │
│    │          │B ：那我不要，我想休息。                                            │
│    │          │C ：操你媽的，好啦好啦，3仟就3仟。                                  │
│    │          │B ：蛤？                                                            │
│    │          │C ：齁。                                                            │
│    │          │B ：3仟怎樣？                                                       │
│    │          │C ：剩下的都要「ㄉ」…要「貓」對不對？                              │
│    │          │B ：「貓」多重？                                                    │
│    │          │C ：3仟的「貓」阿。                                                 │
│    │          │B ：3仟的「貓」就多重阿？                                           │
│    │          │C ：…挖賽，你…B ：這次不講話？這次不講話？                        │
│    │          │C ：你媽個B，我要不要放一顆石頭在上面，說很重。                     │
│    │          │B ：快一點嘛，多重嘛？                                              │
│    │          │C ：多重，3 仟的「貓」能多重？差不多0 點…0.5 ，0.5 左右。          │
│    │          │B ：含袋？                                                          │
│    │          │C ：沒有啦。                                                        │
│    │          │B ：真的嗎？                                                        │
│    │          │C ：真的啦B ：媽個B …（聽不清楚？）C ：那是妳才有內。              │
│    │          │B ：我要到現場去，你敢挺我我也敢挺你，不管倒戈（？                  │
│    │          │    ）有沒有…C ：對阿，就是這樣，你有內。                          │
│    │          │B ：好啦，我到現場去。我過去我過去。                                │
│    │          │C ：好。                                                            │
│    │          │B ：掰掰。                                                          │
└──┴─────┴──────────────────────────────────┘


司法院資訊處製作；財團法人民間司法改革基金會備份。
